【裁判字號】    90,上易,395
【裁判日期】    900316
【裁判案由】    竊盜
【裁判全文】
臺灣高等法院刑事判決                              九十年度上易字第三九五號
    上訴人即
    被      告  乙○○
右上訴人因竊盜案件，不服臺灣桃園地方法院八十九年度易字第九四二號，中華民國
八十九年五月十七日第一審判決（起訴案號：臺灣桃園地方法院檢察署八十九年度偵
字第四六四六號）提起上訴，本院判決如左：
    主  文
原判決撤銷。
乙○○連續竊盜，累犯，處有期徒刑壹年貳月；扣案之機車鑰匙壹把沒收。
    事  實
一、乙○○於八十六年九月二十五日，因竊盜等案件，經台灣桃園地方法院判處有期
    徒刑一年（竊盜部分），有期徒刑八月（違反麻醉藥品管理條例部分），應執行
    有期徒刑一年六月，於八十七年一月二十一日，經本院駁回上訴而確定，刑期起
    算日為八十七年一月二十一日，指揮書執畢日期為八十八年一月二十三日，於八
    十八年一月六日假釋，八十八年一月九日假釋期滿，未經撤銷假釋，其未執行之
    刑，以已執行論，猶不知悛悔。竟基於為自己不法所有之概括犯意，持其所有之
    機車鑰匙一把，先於八十九年三月二十三日晚間十時五十分許，在桃園縣龍潭鄉
    ○○路「新峰保齡球館」前，以開啟機車把手龍頭鎖，發動電源方式，竊取呂秀
    珍所有現交由其子丙○○使用之車號ＩＰＰ－八八二號機車一部，得手後，供己
    代步之用，因汽油用光，將該機車棄之路邊，又於八十九年三月二十九日凌晨三
    時三十分許，在桃園縣中壢市○○路與六和街口附近持上開鑰匙，以同方式竊取
    ，甲○○所有車號ＩＴＪ－０四八號機車一部，得手後，供己代步之用。嗣於八
    十九年三月二十九日上午六時七分許，乙○○騎乘其上開所竊得之車號ＩＴＪ－
    ０四八號機車，途經桃園縣中壢市○○○路「吉民保齡球館」前為警查獲，並扣
    得其所有供竊取機車所用之鑰匙一把。
二、案經丙○○訴由桃園縣警察局中壢分局報請台灣桃園地方法院檢察署檢察官偵查
    起訴。
    理  由
一、訊據上訴人即被告乙○○對於右揭事實坦承不諱，核與告訴人丙○○於警訊、被
    害人甲○○於原審指訴情節相符（見偵卷第六頁至第七頁、原審卷第十八頁背面
    ），並有告訴人丙○○暨被害人甲○○所出具之贓物領據各乙紙，暨車輛竊盜、
    車牌失竊資料個別查詢報表--查詢車輛認可資料及車籍作業系統--查詢認可資料
    各乙紙在卷足稽（見偵查卷第十頁至第十二頁），復有被告所有供其竊盜所用之
    機車鑰匙一把扣案足憑，足見被告之自白與事實相符。事證明確，被告之犯行，
    洵堪認定。
二、核被告所為，係犯刑法第三百二十條第一項之竊盜罪。其前後二次之竊盜行為，
    時間緊接，犯罪構成要件相同，顯係出於概括之犯意為之，為連續犯，爰依刑法
    第五十六條之規定以竊盜罪一論，並加重其刑。被告於八十六年九月二十五日，
    因竊盜等案件，經台灣桃園地方法院判處有期徒刑一年（竊盜部分），有期徒刑
    八月（違反麻醉藥品管理條例部分），應執行有期徒刑一年六月，於八十七年一
    月二十一日，經本院駁回上訴而確定，刑期起算日為八十七年一月二十一日，指
    揮書執畢日期為八十八年一月二十三日，於八十八年一月六日假釋，八十八年一
    月九日假釋期滿，未經撤銷假釋，其未執行之刑，以已執行論，有台灣桃園地方
    法院檢察署刑案資料查註紀錄表、本院被告全國前案紀錄表在卷可按，其於五年
    以內，再犯本案有期徒刑以上之罪，為累犯，應依法遞加重其刑。
三、原審以被告罪證明確予以論罪科刑，固非無見，惟原審以「被告前曾於八十年間
    因竊盜案件，經原審判處有期徒刑八月，緩刑三年，並經本院於八十一年四月二
    十三日判決上訴駁回而確定。又於八十一年間因違反麻醉藥品管理條例案件，經
    原審判處有期徒刑五月，如易科罰金，以三十元折算一日確定，刑期起算日為八
    十二年六月二十八日，指揮書執畢日期為八十二年十月十日；嗣經台灣桃園地方
    法院檢察署檢察官就上開竊盜罪聲請撤銷緩刑，經原審於八十二年八月二十四日
    判決撤銷上開竊盜罪之緩刑確定，接續執行，刑期起算日為八十二年十月十一日
    ，指揮書執畢日期為八十三年六月九日。復於八十一年（應為八十二年）間因竊
    盜等案件，經台灣雲林地方法院判處有期徒刑一年八月（竊盜）、有期徒刑五月
    （違反麻醉藥品管理條例部分），應執行有期徒刑一年十一月確定，接續執行，
    刑期起算日為八十三年六月十日，指揮書執畢日期為八十五年四月十六日；嗣於
    八十三年三月三十日換發指揮書，刑期起算日為八十三年六月十日，指揮書執畢
    日期為八十四年十二月十七日，於八十四年一月二十四日縮短刑期假釋，縮刑期
    滿日期八十四年十一月二十日，在有期徒刑所餘刑期內未經撤銷假釋，其未執行
    之刑，以已執行論。復於八十六年間因竊盜等案件，經原審判處有期徒刑一年（
    竊盜部分），有期徒刑八月（違反麻醉藥品管理條例部分），應執行有期徒刑一
    年六月，並經本院於八十七年一月二十一日判決上訴駁回而確定，刑期起算日為
    八十七年一月二十一日，指揮書執畢日期為八十八年一月二十三日，於八十八年
    一月六日假釋，八十八年一月九日假釋期滿，未經撤銷假釋，其未執行之刑，以
    已執行論，其中八十年、八十一年（應為八十二年）、八十六年間均犯竊盜罪，
    足認有犯罪習慣，故應依竊盜犯贓物犯保安處分條例第三條第一項第一款及第五
    條之規定，諭知於刑之執行前，令入勞動場所強制工作三年，以矯正其惡習」，
    經查：由原審所述被告之犯罪情形觀之，其於八十年間，因竊盜案，經法院判處
    有期徒刑八月，緩刑三年；八十一年間，因違反麻醉藥品管理條例，經法院判處
    有期徒刑五月；八十二年間，因竊盜、違反麻醉藥品管理條例等案，經法院判處
    有期徒刑一年十一月（竊盜部分判處有期徒刑一年八月、違反麻醉藥品管理條例
    部分判處有期徒刑五月）；八十六年間，因竊盜、違反麻醉藥品管理條例等案，
    經法院判處有期徒刑一年六月，顯見被告固於八十年間，有竊盜之犯罪，八十一
    年間，有違反麻醉藥品管理條例之犯罪，八十二年間、八十六間，分別有竊盜、
    違反麻醉藥品管理條例之犯罪，八十八年間，並未再犯罪，換言之，被告於八十
    年間之犯罪，距離本件之犯罪時間達八年之久，八十一年間之犯罪，距離本件之
    犯罪時間有七年之久，八十二年間之犯罪，距離本件之犯罪時間，亦有六年之久
    ，八十六年間之犯罪，距離本件之犯罪時間，亦有三年之久，且被告係為個人使
    用，而竊取機車以代步，綜上，尚難以此認定被告有犯罪之習慣，原審遽認被告
    有犯罪習慣，依竊盜犯贓物犯保安處分條例第三條第一項第一款及第五條之規定
    ，諭知於刑之執行前，令入勞動場所強制工作三年，自有未合。被告上訴指摘及
    此，非無理由，且原判決亦有可議，自應由本院將原判決撤銷改判。爰審酌被告
    犯罪之動機、目的、手段、次數，犯罪所得，對被害人所生損害，犯後坦承犯行
    等一切情狀，量處有期徒刑一年二月。扣案之機車鑰匙一把為被告所有，且供被
    告犯罪所用之物，業據被告供承在卷，應依刑法第三十八條第一項第二款之規定
    宣告沒收。
據上論斷，應依刑事訴訟法第三百六十九條第一項前段、第三百六十四條、第二百九
十九條第一項前段，刑法第五十六條、第三百二十條第一項、第四十七條、第三十八
條第一項第二款，罰金罰鍰提高標準條例第一條前段，判決如主文。
本案經檢察官呂丁旺到庭執行職務。
中      華      民      國      九十      年      三      月    十六   日
                              臺灣高等法院刑事第二十四庭
                                  審判長法  官  陳  貽  男
                                        法  官  王  炳  梁
                                        法  官  李  世  貴
右正本證明與原本無異。
不得上訴。
                                        書記官  魏  汝  萍
中      華      民      國      九十      年      三      月   二十六   日
附論罪科刑依據之法條：
刑法第三百二十條
意圖為自己或第三人不法之所有，而竊取他人之動產者，為竊盜罪，處五年以下有期
徒刑、拘役或五百元以下罰金。
意圖為自己或第三人不法利益，而竊佔他人之不動產者，依前項之規定處斷。
前二項之未遂犯罰之。


司法院資訊處製作；財團法人民間司法改革基金會備份。
